---
title: "cute_mouse"
author: "Danil Panshin"
date: "2/23/2021"
output: html_document
---

```{r setup, include=FALSE}
knitr::opts_chunk$set(echo = TRUE)
```

```{r message=FALSE, warning=FALSE}
if (!require("pacman")) install.packages("pacman") 
pacman::p_load(PerformanceAnalytics, ggplot2, readxl, dplyr, factoextra, performance, rgl, GGally, plot3D, rgl)
library("PerformanceAnalytics")
library("plot3D")
library("ggplot2")
library("readxl")
library("rgl")
library("dplyr")
library("factoextra")
library("performance")
library("rgl")
library("GGally")
mouse_down <- read_xls('/Users/Donel/Documents/R_projects/Data_Cortex_Nuclear (1).xls')
```
# Посчитаем число мышек
```{r}
number_mouse <- count(mouse_down)
number_mouse
```

# В этом датасете возможно выделить следующие группы

1. c-CS-s: контрольные мыши, стимулированные к обучению, инъецированные физиологическим раствором (9 мышей).
2. c-CS-m: контрольные мыши, стимулированные к обучению, инъецированные мемантином (10 мышей).
3. c-SC-s: контрольные мыши , не стимулированные к обучению, инъецированы физиологическим раствором (9 мышей).
4. c-SC-m: контрольные мыши, не стимулированные к обучению, инъецированные мемантином (10 мышей).
5. t-CS-s: мыши с трисомией, стимулированные к обучению, инъецированные физиологическим раствором (7 мышей).
6. t-CS-m: мыши с трисомией, стимулированные к обучению, инъецированные мемантином (9 мышей).
7. t-SC-s: мыши с трисомией, не стимулированные к обучению, вводили физиологический раствор (9 мышей).
8. t-SC-m: мыши с трисомией, не стимулированные к обучению, вводили мемантин (9 мышей).

# not NA
```{r}
  sum(!is.na(mouse_down))
```

# NA
```{r}
  sum(is.na(mouse_down))
```

# Hазличия в уровне продукции BDNF_N в зависимости от класса в
эксперименте
```{r}
cute_mouse <- na.omit(mouse_down)
for_anova <- data.frame(cute_mouse[,c(1, 4, 82)])
for_anova$class <- factor(c("c-CS-m", "c_SC_m", "c_CS_s", "c_SC_s", "t_CS_m", "t_SC_m", "t_CS_s", "t_SC_s"))
BDFN_class <- lm(BDNF_N ~ class, data = for_anova)
ANOVA<- aov(BDFN_class)
prot_tukey <- TukeyHSD(x=ANOVA, conf.level=0.95)
prot_tukey
plot(prot_tukey , las=1 , col="coral")
```

# Модель со всеми предикторами

```{r}

full_model <- lm(ERBB4_N ~ DYRK1A_N + ITSN1_N + BDNF_N + NR1_N + NR2A_N + pAKT_N + pBRAF_N + pCAMKII_N +pCREB_N + pELK_N + pERK_N + pJNK_N + PKCA_N + pMEK_N + pNR1_N + pNR2A_N + pNR2B_N +
pPKCAB_N + pRSK_N + AKT_N + BRAF_N + CAMKII_N + CREB_N + ELK_N + ERK_N + GSK3B_N +JNK_N + MEK_N + TRKA_N + RSK_N + APP_N + Bcatenin_N + SOD1_N + MTOR_N + P38_N + pMTOR_N + DSCR1_N + AMPKA_N + NR2B_N + pNUMB_N + RAPTOR_N + TIAM1_N + pP70S6_N + NUMB_N + P70S6_N + pGSK3B_N + pPKCG_N + CDK5_N + S6_N + ADARB1_N + AcetylH3K9_N + RRP1_N + BAX_N + ARC_N + nNOS_N + Tau_N + GFAP_N + GluR3_N + GluR4_N +
IL1B_N + P3525_N + pCASP9_N + PSD95_N + SNCA_N + Ubiquitin_N + pGSK3B_Tyr216_N + SHH_N + pS6_N + SYP_N + CaNA_N, data = cute_mouse)
summary(full_model)
```

#На основе вывода summery и теста на мультиколлениарность отбрасываем часть независимых переменных

```{r}
cut3.5_model <- lm(ERBB4_N ~ + pAKT_N + pERK_N + pPKCAB_N  + pGSK3B_N + pPKCG_N + BAX_N + ARC_N + Tau_N + GluR4_N + IL1B_N + P3525_N + pCASP9_N + PSD95_N  + pGSK3B_Tyr216_N , data = cute_mouse)
summary(cut3.5_model)
```
# Проверяем модель на наличие коллерирующий переменных, показатели удовлетворительные

```{r}
check_collinearity(cut3.5_model)
```

#Проверим на гетероскидастичность, всё ок)

```{r}
check_heteroscedasticity(cut3.5_model)
check_model(cut3.5_model)

```

```{r}

mouse.pca <- prcomp(cute_mouse[,-c(1,79,80,81,82)], center = TRUE,scale. = TRUE)
summary(mouse.pca)
fviz_eig(mouse.pca)

```

Две первые компоненты объясняют около 45% переменных. Также в качестве переменной ответа я добавил переменную показывающую стимулировались ли мыши к обучению или нет. Мы можем довольно чётко увидеть разницу.
```{r}

library("factoextra")
fviz_pca_ind(mouse.pca, geom.ind = "point", pointshape = 21, 
             pointsize = 2, 
             fill.ind = cute_mouse$Behavior, 
             col.ind = "black", 
             palette = "jco", 
             addEllipses = TRUE,
             label = "var",
             col.var = "black",
             repel = TRUE,
             legend.title = "Diagnosis") +
  ggtitle("2D PCA-plot from 30 feature dataset") +
  theme(plot.title = element_text(hjust = 0.5))
         
         
```


## 3D график, но он не работает в RMD
```{r}

#pca3d(mouse.pca, group = cute_mouse[,-c(1,79,80,81,82)])
```




