---
title: "mouse"
author: "Danil Panshin"
date: "2/23/2021"
output: html_document
---

```{r setup, include=FALSE}
knitr::opts_chunk$set(echo = TRUE)
```

```{r message=FALSE, warning=FALSE}
if (!require("pacman")) install.packages("pacman") 
pacman::p_load(PerformanceAnalytics, ggplot2, readr, data.table)
library("PerformanceAnalytics")
library("ggplot2")
library("readxl")
library(dplyr)
mouse_down <- read_xls('/Users/Donel/Documents/R_projects/Data_Cortex_Nuclear (1).xls')
```
# Посчитаем число мышек
```{r}
number_mouse <- count(mouse_down)
number_mouse
```

# В этом датасете возможно выделить следующие группы

1. c-CS-s: контрольные мыши, стимулированные к обучению, инъецированные физиологическим раствором (9 мышей).
2. c-CS-m: контрольные мыши, стимулированные к обучению, инъецированные мемантином (10 мышей).
3. c-SC-s: контрольные мыши , не стимулированные к обучению, инъецированы физиологическим раствором (9 мышей).
4. c-SC-m: контрольные мыши, не стимулированные к обучению, инъецированные мемантином (10 мышей).
5. t-CS-s: мыши с трисомией, стимулированные к обучению, инъецированные физиологическим раствором (7 мышей).
6. t-CS-m: мыши с трисомией, стимулированные к обучению, инъецированные мемантином (9 мышей).
7. t-SC-s: мыши с трисомией, не стимулированные к обучению, вводили физиологический раствор (9 мышей).
8. t-SC-m: мыши с трисомией, не стимулированные к обучению, вводили мемантин (9 мышей).

# not NA
```{r}
  sum(!is.na(mouse_down))
```

# NA
```{r}
  sum(is.na(mouse_down))
```

# Исследования различий в экспрессии белка
```{r}
c_CS_m <- slice(mouse_down, 1:150)
c_SC_m <- slice(mouse_down, 150:300)
c_CS_s <- slice(mouse_down, 300:435)
c_SC_s <- slice(mouse_down, 435:570)
t_CS_m <- slice(mouse_down, 570:705)
t_SC_m <- slice(mouse_down, 705:840)
t_CS_s <- slice(mouse_down, 840:945)
t_SC_s <- slice(mouse_down, 945:1080)
ERBB4_N <- c(mean(c_CS_m$ERBB4_N), mean(c_SC_m$ERBB4_N), mean(c_CS_s$ERBB4_N)
       , mean(c_SC_s$ERBB4_N), mean(t_CS_m$ERBB4_N), mean(t_SC_m$ERBB4_N)
       , mean(t_CS_s$ERBB4_N), mean(t_SC_s$ERBB4_N))
good_mouse <- data.frame(
  mouse_class = c('c_CS_m', 'c_SC_m', 'c_CS_s', 'c_SC_s', 't_CS_m', 't_SC_m', 't_CS_s', 't_SC_s'),
  ERBB4_N = ERBB4_N)
ERBB4_N_bar <- barplot(good_mouse$ERBB4_N , border=F , names.arg=good_mouse$mouse_class , 
                  las=2 , 
                  col=c(rgb(0.3,0.1,0.4,0.6) , rgb(0.3,0.5,0.4,0.6) , rgb(0.3,0.9,0.4,0.6) ,  rgb(0.3,0.9,0.4,0.6)) , 
                  ylim=c(0,0.2) , 
                  main="ERBB4_N")
ERBB4_N_bar
```










